# 关于股份支付中涉及授予限制性股票的股权激励计划在等待期内每股收益计算

提问人：wenbiao0331 时间：2019-03-22 16:21:15
如题，在计算每股收益时股份支付中限制性股票不应包含在普通股股数中；
请问计算净资产收益率时，因股份支付引起的净资产变化也是否不需要考虑。

回答人：chenyiwei
由于在授予时，已按照预计回购需支付的金额借记库存股，贷记其他应付款，故这部分授予的库存股在解锁前实际上并未导致权益增加，相应地，不影响净资产收益率计算。